臺灣高等法院刑事判決　　　　　　　　96年度上訴字第3454號
上　訴　人
即　被　告　甲○○
指定辯護人　本院公設辯護人陳德仁
上列上訴人因違反槍砲彈藥刀械管制條例案件，不服臺灣板橋地
方法院96年度訴字第223號，中華民國96年5月31日第一審判決（
起訴案號：臺灣板橋地方法院檢察署 95年度偵字第22636號），
提起上訴，本院判決如下：
    主  文
原判決撤銷。
甲○○未經許可，寄藏可發射子彈具有殺傷力之改造玩具手槍，
免刑。扣案之仿WALTHER廠PPK/S型半自動手槍製造之槍枝換裝土
造金屬槍管改造而成可發射子彈具有殺傷力之改造手槍壹枝（槍
枝管制編號0000000000號，含彈匣壹個），沒收之。
    事  實
一、甲○○明知可發射子彈具有殺傷力之改造玩具手槍，未經許
    可不得寄藏，於九十五年九月初某日，在臺北縣中和市○○
    街二九○號二樓之一住處，受綽號「阿三」之真實姓名年籍
    不詳成年男子之囑託，代為寄藏仿WALTHER廠PPK/S型半自動
    手槍製造之槍枝換裝土造金屬槍管改造而成可發射子彈具有
    殺傷力之改造手槍一枝（槍枝管制編號0000000000號，含彈
    匣一個），並將之藏放在上開住處房間之音箱內，而持有之
    。嗣因甲○○違反毒品危害防制條例案件，經臺灣板橋地方
    法院檢察署發佈通緝，而於九十五年九月二十七日凌晨零時
    許，在臺北縣新店市○○街一三○號為警緝獲，在其上開寄
    藏槍枝犯行未被有偵查犯罪職權之機關或公務員發覺前，即
    主動向臺北縣政府警察局新店分局員警陳志平自首，而為警
    於九十五年九月二十七日下午三時許，前往甲○○上開住處
    查獲，並扣得上開具殺傷力之改造手槍一枝。
二、案經臺北縣政府警察局新店分局（起訴書誤載為「新莊分局
    」）報請臺灣板橋地方法院檢察署檢察官偵查起訴。
    理  由
甲、程序部分：
    被告甲○○及其指定辯護人，對於下列各項證據之證據能力
    均無意見（見本院卷第二一頁背面），本院審酌其作成時之
    情況，認為並無不適當之情事，均得作為證據，合先敘明。
乙、實體部分：
一、認定犯罪事實所憑之證據及理由
    上開事實，業據上訴人即被告甲○○於警詢、偵查、原審及
    本院審理中自白不諱（見偵查卷第十三頁至第十四頁、第三
    四頁；原審卷第八二頁；本院卷第二一頁）；且有上開改造
    手槍扣案可資佐證，而該槍枝經送內政部警政署刑事警察局
    鑑驗結果，認：「送鑑改造八釐米手槍壹支（槍枝管制編號
    0000000000號），認係由仿WALTHER廠PPK/S型半自動手槍製
    造之槍枝，更換土造金屬槍管改造而成之改造手槍，機械性
    能良好，可擊發適用子彈，認具殺傷力」等語，有內政部警
    政署刑事警察局九十五年十月十六日刑鑑字第0950147953號
    槍彈鑑定書一件附卷可稽（見偵查卷第三八至四十頁）；足
    認被告自白與事實相符，堪予採信。是本件事證已明，被告
    犯行洵堪認定。
二、論罪：
（一）核被告所為，係犯槍砲彈藥刀械管制條例第八條第四項之
      未經許可寄藏可發射子彈具有殺傷力之改造手槍罪。又按
      寄藏與持有，均係將物置於自己實力支配之下，僅寄藏必
      先有他人之持有行為，而後始為之受寄代藏，故受寄人代
      為保管，其保管之本身，亦屬持有，不過，此之持有係受
      寄之當然結果，故槍砲彈藥刀械管制條例係將「持有」與
      「寄藏」為分別處罰規定，則單純之「持有」，固不包括
      「寄藏」，但「寄藏」之受人委託代為保管，其保管之本
      身所為之「持有」，既係「寄藏」之當然結果，法律上自
      宜僅就「寄藏」行為為包括之評價，不應另就「持有」予
      以論罪（最高法院著有七十四年台上字第三四○○號判例
      可資參照）。
（二）按「犯本條例之罪自首，並報繳其持有之全部槍砲、彈藥
      、刀械者，減輕或免除其刑；其已移轉持有而據實供述全
      部槍砲、彈藥、刀械之來源或去向，因而查獲者，亦同。
      」，槍砲彈藥刀械管制條例第十八條第一項定有明文。本
      件被告上開寄藏槍枝犯行在未被有偵查犯罪職權之機關或
      公務員發覺前，即主動向臺北縣政府警察局新店分局員警
      陳志平自首，並告知上開扣案槍枝之藏放地點，已據證人
      即臺北縣政府警察局新店分局員警陳志平到庭證述甚明（
      見原審卷第七八頁），被告對於未發覺之犯罪，表示願接
      受裁判之意，並報繳其持有之全部槍砲、彈藥，應依槍砲
      彈藥刀械管制條例第十八條第一項前段關於自首之特別規
      定，爰予減輕其刑或免除其刑。
三、撤銷原判及免刑之理由：
（一）原審以被告犯罪事證明確，予以論罪科刑，固非無見。惟
      被告係因他案毒品案件經通緝到案，於警詢時主動供承上
      情，使承辦員警因而查獲本件，且被告寄藏時間非長，且
      僅寄藏可發射子彈具有殺傷力之改造手槍一把，並未同時
      寄藏子彈，對社會安全之危害尚輕，應適用槍砲彈藥刀械
      管制條例第十八條第一項前段之免除其刑為當，原審未慮
      及此，僅減輕其刑而仍予以科刑，自有未合。被告上訴請
      求諭知免刑之判決，為有理由，自應由本院將原判決撤銷
      ，對被告甲○○為免刑之諭知。
（二）扣案具殺傷力之仿WALTHER廠PPK/S型半自動手槍製造之槍
      枝換裝土造金屬槍管改造而成可發射子彈具有殺傷力之改
      造手槍一枝（槍枝管制編號0000000000號，含彈匣一個）
      ，係槍砲彈藥刀械管制條例第四條第一項第一款所定之槍
      ，屬違禁物，不問屬於犯人與否，依刑法第三十八條第一
      項第一款規定，宣告沒收。
據上論斷，應依刑事訴訟法第三百六十九條第一項前段、第三百
六十四條、第二百九十九條第一項前段，槍砲彈藥刀械管制條例
第八條第四項、第十八條第一項前段，刑法第十一條前段、第三
十八條第一項第一款，判決如主文。
本案經檢察官劉文水到庭執行職務
中　　華　　民　　國　　96　　年　　10　　月　　18　　日
　　　　　　　　　刑事第十二庭  審判長法　官 蔡永昌
　　　　　　　　　　　　　　　　　　  法　官 施俊堯
　　　　　　　　　　　　　　　　　　  法　官 王梅英
以上正本證明與原本無異。
如不服本判決，應於收受送達後十日內向本院提出上訴書狀，其
未敘述上訴之理由者並得於提起上訴後十日內向本院補提理由書
（均須按他造當事人之人數附繕本）。
                                      書記官 顧哲瑜
中　　華　　民　　國　　96　　年　　10　　月　　19　　日
附錄：本案論罪科刑法條全文
槍砲彈藥刀械管制條例第八條：
未經許可，製造、販賣或運輸鋼筆槍、瓦斯槍、麻醉槍、獵槍、
空氣槍或第四條第一項第一款所定其他可發射金屬或子彈具有殺
傷力之各式槍砲者，處無期徒刑或五年以上有期徒刑，併科新臺
幣一千萬元以下罰金。
未經許可，轉讓、出租或出借前項所列槍枝者，處五年以上有期
徒刑，併科新臺幣一千萬元以下罰金。
意圖供自己或他人犯罪之用，而犯前二項之罪者，處無期徒刑或
七年以上有期徒刑，併科新臺幣一千萬元以下罰金。
未經許可，持有、寄藏或意圖販賣而陳列第一項所列槍枝者，處
三年以上十年以下有期徒刑，併科新臺幣七百萬元以下罰金。
第一項至第三項之未遂犯罰之。
